臺灣雲林地方法院刑事判決　　　　　　　　　　　　　九十三年度訴字第五八五號
　　公　訴　人　臺灣雲林地方法院檢察署檢察官
　　被　　　告　乙○○
右列被告因違反毒品危害防制條例案件，經檢察官提起公訴（九十三年度毒偵字第一
一一七號），於本院準備程序進行中，被告就被訴事實為有罪之陳述，經本院合議庭
裁定改依簡式審判程序審理，判決如左：
    主  文
乙○○連續施用第壹級毒品，累犯，處有期徒刑拾月；扣案之注射針筒壹支沒收。又
連續施用第貳級毒品，累犯，處有期徒刑柒月。應執行有期徒刑壹年參月；扣案之注
射針筒壹支沒收。
    事實及理由
一、本件犯罪事實：
  (一)乙○○前於民國九十年間，因贓物案件，經臺灣臺中地方法院以八十九年度易字
    第四二六九號判處有期徒刑六月，於九十年三月七日確定，而於九十二年一月十
    三日易科罰金執行完畢出獄。又前於八十九年間，因施用第二級毒品案件，經送
    觀察、勒戒後，認有繼續施用毒品之傾向，復依臺灣臺中地方法院八十九年度毒
    聲字第四八○四號裁定令入戒治處所施以強制戒治，嗣又經裁定停止戒治，所餘
    戒治期間付保護管束，於九十年八月七日交付保護管束期滿執行完畢，並由臺灣
    臺中地方法院檢察署檢察官於九十年八月十日，以九十年度戒毒偵字第三九二號
    為不起訴處分確定。詎乙○○仍不知悔改，復基於施用第一級毒品之概括犯意，
    自九十二年七月間某日起，至九十三年八月二十二日下午一時三十五分許採尿回
    溯前七十二小時內之某時止，連續在台中縣沙鹿鎮○○里○○路清雲巷七號住處
    等處，以將第一級毒品海洛因置於注射針筒內摻水注射血管之方式，約一日施用
    二次之頻率，施用第一級毒品海洛因多次；另基於施用第二級毒品之概括犯意，
    自九十三年三、四月間某日起，至同年八月二十一日下午三時四十分許，連續在
    上址台中縣沙鹿鎮○○里○○路清雲巷七號住處及雲林縣斗六市○○路二四七號
    張伏君所有房屋內等處，以將第二級毒品安非他命置於吸食器內，用火燒烤後吸
    食其煙霧之方式，約二、三日施用一次之頻率，施用第二級毒品安非他命多次。
    嗣於九十三年八月二十一日下午三時四十分許，由警方經屋主張伏君之同意後，
    進入上址雲林縣斗六市○○路二四七號二樓房間內搜索，當場查獲乙○○正以綽
    號「家寶」所有之吸食器吸食第二級毒品安非他命，蕭富升及李美珠則坐於床邊
    ，並於乙○○之皮包內查獲其所有用供施用第一級毒品海洛因之工具注射針筒一
    支，經警採集其尿液送驗結果呈嗎啡及甲基安非他命均陽性之反應，始悉上情。
  (二)案經雲林縣警察局報請臺灣雲林地方法院檢察署檢察官偵查起訴。
二、證據名稱：
  (一)被告乙○○於警訊、偵查及本院審理中之自白。
  (二)雲林縣警察局刑警隊搜索扣押筆錄一紙。
  (三)雲林縣警察局刑警隊查獲毒品案件嫌犯尿液送檢真實姓名對照表一紙。
  (四)雲林縣衛生局煙毒尿液檢驗成績書一紙。
  (五)扣案之注射針筒一支及安非他命吸食器一組。
  (六)臺灣臺中地方法院檢察署檢察官九十年度戒毒偵字第三九二號不起訴處分書一紙
    。
  (七)被告乙○○之刑案資料查註紀錄表、全國施用毒品案件紀錄表、臺灣高等法院被
    告全國前案紀錄表各一份。
三、本件偵查檢察官於起訴書之犯罪事實欄固記載：乙○○自九十二年十一月間某日
    起至九十三年八月二十一日十一時許止，有連續施用第一級毒品海洛因、第二級
    毒品安非他命多次之犯行云云，惟被告乙○○於警訊時僅坦承於九十三年八月二
    十一日下午三時四十分許，張伏君與警方進入雲林縣斗六市○○路二四七號二樓
    房間時，其正以吸食器吸食二級毒品安非他命等語，但並未供述其係自何時起有
    施用第一級毒品海洛因及安非他命之行為；另被告乙○○於檢察官偵訊時亦僅供
    稱：「（問：你施用何毒品？）我是吸海洛因及安非他命」、「（問：你從何時
    起施用毒品？）八十年間」．．．「（問：最後一次何時吸用？）九十三年八月
    二十一日查獲當時」等語，亦未供稱其於前次戒治期滿後，自何時起又有施用第
    一級毒品及第二級毒品之犯行（見偵查卷第二十四頁，原偵查檢察官係將同案被
    查獲之被告蕭富升之偵查筆錄誤看為被告乙○○之偵查筆錄）。而被告乙○○於
    本院審理時則係供述：我自九十二年七月間某日起才開始吸食海洛因，安非他命
    則自九十三年過年後之三、四月間開始吸食等語（見本院九十四年一月十七日筆
    錄第七頁），足見被告乙○○於前次強制戒治期滿經檢察官不起訴處分後，自上
    開時間起，始有再次施用第一級毒品及施用第二級毒品之犯行，可予認定；另被
    告乙○○於九十三年八月二十二日下午一時三十五分許為警採集之尿液經送驗結
    果呈嗎啡陽性反應，足以推論被告於上開採尿回溯前七十二小時內之某時許，亦
    有施用第一級毒品海洛因之行為，亦可認定。是本件上開所認定之施用第一級毒
    品犯罪事實，其中為起訴書所未記載者，因與已起訴之施用第一級毒品有罪部分
    屬連續犯之裁判上一罪，故為起訴效力所及，本院自應併予審理；另所認定之施
    用第二級毒品犯罪事實，已減縮起訴書所記載之犯罪事實，則減縮之部分因偵查
    檢察官認為與已起訴之施用第二級毒品有罪部分具有連續犯之裁判上一罪關係，
    故本院不另為無罪之諭知，併予敘明。
四、扣案之注射針筒一支為被告所有供以施用第一級毒品之工具，業經被告於警訊及
    本院審理時供明在卷，應依刑法第三十八條第一項第二款規定宣告沒收；另扣案
    之安非他命吸食器一組，被告否認為其所有，又非違禁物，爰不另為宣告沒收。
五、應適用之法條：
  (一)刑事訴訟法第二百七十三條之一第一項、第二百九十九條第一項前段、第三百十
    條之二、第四百五十四條。
  (二)毒品危害防制條例第十條第一項、第二項。
  (三)刑法第十一條前段、第五十六條、第四十七條、第五十一條第五款、第三十八條
    第一項第二款。
六、如不服本判決，得於判決書送達之翌日起十日內，以書狀敘述理由，向本院提出
    上訴。
本案經檢察官甲○○到庭執行職務。
中      華      民      國      九十四      年    一    月    三十一    日
                                      臺灣雲林地方法院刑事第三庭
                                          法  官  廖  國  勝
右正本證明與原本無異。
                                          書記官  林  汎  柏
中      華      民      國      九十四      年    一    月    三十一    日
【附錄本案論罪科刑法條全文】
毒品危害防制條例第十條：
施用第一級毒品者，處六月以上五年以下有期徒刑。
施用第二級毒品者，處三年以下有期徒刑。
